

Jean-Rémy Oudin Développeur

Informations personnelles

Nom

Jean-Rémy Oudin

Email

moi@jr.software

Site web

jr.software

GitHub

jirouette

LinkedIn

Jean-Rémy Oudin

Instagram

jirouette_coin

Langues

Français Anglais

Centres d'intérêt

La mobilité électrique Jeux vidéos Yu-Gi-Oh! Le dev

Chercher des canards

Profil

Développeur passionné depuis plus de 10ans, je suis également à l'aise à l'idée de gérer des projets techniques. Je suis plutôt spécialisé sur les applicatifs serveurs mais reste polyvalent et je suis donc capable d'intervenir sur des technologies clientes. Je suis à la recherche d'un poste de développeur ou lead dev sur Lyon pour commencer à partir du 2mai.

Expériences professionnelles

Directeur technique

Freshmile, 2016-2022

Freshmile est le leader indépendant français de la supervision de bornes de recharge, jusqu'à son rachat par REXEL en 2021. J'ai eu pour mission d'en concevoir le projet technologique de A à Z avec mon équipe. Du système loT capable de connecter des dizaines de milliers de points de charge, à la plateforme de supervision B2B, jusqu'aux applications webs et mobiles B2C.

Développeur

Freshmile, 2013-2016

À l'époque, unique développeur de l'entreprise, j'ai eu pour mission de concevoir plusieurs prototypes avant de me concentrer sur la supervision de bornes de recharge.

Développeur Freelance

Chapatiz, 2011-2013

Site de jeu & discussion en ligne pour adolescents, j'ai conçu en tant que développeur freelance plusieurs jeux pour ce client, dont Bacteria. À partir d'assets fournis, je devais intégrer à l'applicatif serveur ainsi qu'au client web (Flash) des fonctionnalités. Allant du jeu de de plateau au jeu en équipe, un système de match-making, une boutique de monnaie virtuelle et d'autres amblications.

Compétences

Serveur	PHP (Laravel) Python (Django) Node (Next.js, AdonisJS)
Client	TypeScript (React, Vue.js, PixiJS) Haxe (OpenFL) CSS (Bulma)
os	Debian (Ubuntu)
Database	MariaDB (MySQL) SQLite Redis MongoDB ElasticSearch PostgreSQL
Autres	Docker (Swarm) Cordova (Android) git

Formations

DUT Informatique

IUT de Belfort-Montbéliard, 2011-2013